【裁判字號】    98,審訴,4939
【裁判日期】    981027
【裁判案由】    清償債務
【裁判全文】
臺灣臺北地方法院民事判決            98年度審訴字第4939號
原      告  乙○○
被      告  甲○○
上列當事人間請求清償債務事件，本院於民國98年10月20日言詞
辯論終結，判決如下：
    主      文
被告應給付原告新臺幣伍拾萬陸仟元，及自民國九十八年七月
三十日起至清償日止，按年息百分之五計算之利息。
訴訟費用新臺幣伍仟捌佰肆拾元由被告負擔。
    事實及理由
一原告起訴主張：
  (一)被告於民國96年6月1日向伊借款新臺幣（下同）500,000 元
    ，約定一個月後還款，詎被告未依約還款，因伊係拿保單借
    款再借款予被告，須負擔利息，被告雖不定期補貼利息，惟
    迄今尚未清償本金500,000 元，爰依兩造間之消費借貸契約
    請求被告還款。
  (二)另被告於95年間向伊借款1,500,000 元，並提供擔保物予伊
    設定抵押權，另約定利息每月1分以本金1,200,000元計算，
    利息三個月為36,000元，被告均開支票給付利息。詎被告有
    一張給付利息之支票屆期經伊提示未獲付款，爰請求被告給
    付利息及票款36,000元等語。
  (三)聲明為：被告應給付原告536,000 元，及自支付命令送達翌
    日起至清償日止，按年息百分之5 計算之利息。
二被告則辯稱：
  (一)伊確實於96年6月1日向原告借款500,000 元，迄今尚未還款
    ，伊有還款意願，並與原告談好只要還款400,000 元，詎原
    告反悔並提起本件訴訟。
  (二)原告確實於95年間借款1,500,000 元予伊，伊開票支付利息
    ，嗣面額36,000元之利息支票確實跳票，伊與原告談好先還
    8成，剩下2成等伊處分土地後再還，詎原告反悔提起本件訴
    訟等語。
三得心證之理由：
  (一)本件原告主張被告於96年6月1日向其借款500,000 元迄未還
    款，及被告因95年間之借款所生利息支票跳票，尚欠利息
    36,000元未償等情，為被告所不爭執，堪予信實。被告雖辯
    稱：伊確實向被告借款500,000 元，已與被告談好只要還款
    400,000 元；又36,000元之利息支票確實跳票，伊與被告談
    好只要先還8成，剩下2成等伊處分土地後再還云云，已為原
    告所否認，對此被告未能舉證以實其說，尚難遽認被告所辯
    屬實，其以前詞云云置辯，自不足採。
  (二)按借用人應於約定期限內，返還與借用物種類、品質、數量
    相同之物；遲延之債務，以支付金錢為標的者，債權人得請
    求依法定利率計算之遲延利息，但約定利率較高者，仍從其
    約定，民法第478條、第233條第1 項分別定有明文。準此，
    原告依據兩造間之消費借貸契約，訴請被告給付536,000 元
    ，及自支付命令送達翌日即98年7 月30日起至清償日止，按
    年息百分之5 計算之法定遲延利息，為有理由，應予准許。
  (三)本案事證已明，兩造其餘攻擊防禦方法及舉證，核與判決結
    果無影響，於茲不贅。
四訴訟費用負擔之依據：民事訴訟法第78條。
中    華    民    國    98    年    10    月    27    日
                  民事第六庭    法  官  陳婷玉
以上正本係照原本作成
如對本判決上訴，須於判決送達後20日內向本院提出上訴狀
中    華    民    國    98    年    10    月    27    日
                                書記官  吳鸝稻


司法院資訊處製作；財團法人民間司法改革基金會備份。
